# 关联方资金占用报告中的应收票据，求助

提问人：llkok 时间：2017-04-10 19:57:42
各位大神，请问关联方资金占用报告中的应收票据，这里核算的口径应该是出票人，还是前手？ 要如何去理解？比如一笔非关联方付款的票据，但是出票人又恰巧是关联方，算不算关联方的资金占用呢

回答人：chenyiwei
如果最初关联方开出票据所对应的基础交易和现在本企业从直接前手获取该票据所依据的基础交易都是具有正常商业背景和合理商业理由的交易，且并未出现票据逾期情况，则不构成关联方资金占用。

提问人：llkok 时间：2017-04-11 09:09:45
陈版，如果是关联方将外部收到票据支付给本公司，本公司应收账款减少 20 万，应收票据增加 20 万，这个期末的应收票据是否属于关联方资金占用呢

回答人：chenyiwei
如果收到该票据是有真实交易背景的，则不算做关联方资金占用。